臺灣臺北地方法院刑事判決　　　　　　94年度交簡上字第89號
　　上　訴　人　臺灣臺北地方法院檢察署檢察官
　　被　　　告　甲○○
　　選任辯護人　羅聖乾律師
上開上訴人因被告公共危險案件，不服本院於中華民國九十四年
八月二十九日所為九十四年度簡字第二五號第一審判決（聲請簡
易判決處刑案號：九十四年度偵字第八二四九號），提起上訴，
本院合議庭為第二審判決如下：
    主  文
上訴駁回。
    事  實
一、甲○○前曾於民國九十一年及九十四年間因酒後駕車公共危
    險案件，經本院以九十一年度北交簡字第九○九號、第二三
    一一號、九十四年度北交簡字第七六五號判決分別判處罰金
    一萬八千元、二萬三千元、三萬元，仍不知悔改，於九十四
    年四月二十四日晚上六時五十分許，在臺北市○○路之海產
    店與友人飲用啤酒等酒類後，明知其於飲酒後已不能安全駕
    車，竟仍酒後駕駛車牌號碼為一一一六—ＥＤ之自用小客車
    ，嗣於當晚八時五十三分許，行經臺北市○○路一一三號前
    為警攔檢查獲，以呼氣方式檢測其酒精濃度高達每公升零點
    六七毫克。
二、案經臺北市政府警察局大安分局報請臺灣臺北地方法院檢察
    署檢察官聲請簡易判決處刑。
    理  由
一、按檢察官審酌案件情節，認為宜以簡易判決處刑者，應即以
    書面為聲請；前條第一項之案件，被告於偵查中自白者，得
    向檢察官表示願受科刑之範圍或願意接受緩刑之宣告，檢察
    官同意者，應記明筆錄，並即以被告之表示為基礎，向法院
    求刑或為緩刑宣告之請求；被告自白犯罪未為第一項之表示
    者，在審判中得向法院為之，檢察官亦得依被告之表示向法
    院求刑或請求為緩刑之宣告；依刑事訴訟法第四百五十一條
    之一之請求所為之科刑判決不得上訴；除所犯為死刑、無期
    徒刑、最輕本刑三年以上有期徒刑之罪或高等法院管轄第一
    審案件者外，案件經檢察官提起公訴或聲請簡易判決處刑，
    於第一審言詞辯論終結前或簡易判決處刑前，檢察官得於徵
    詢被害人之意見後，逕行或依被告或其代理人、辯護人之請
    求，經法院同意，就下列事項於審判外進行協商，經當事人
    雙方合意且被告認罪者，由檢察官聲請法院改依協商程序而
    為判決；依本編所為之科刑判決，不得上訴，刑事訴訟法第
    四百五十一條第一項、第四百五十一條之一第一項、第三項
    、第四百五十五條之一第二項、第四百五十五條之二第一項
    、第四百五十五條之十分別定有明文。本案被告甲○○經檢
    察官提起公訴後，被告於準備程序時承認犯罪，經法官詢問
    檢察官是否提出協商條件，檢察官遂詢問被告願拿出多少錢
    易科罰金，被告答以四個月，檢察官即起稱同意被告提出之
    條件，此有原審九十四年八月二十三日準備程序筆錄在卷可
    參，顯見檢察官並未聲請法院改依協商程序，且亦與刑事訴
    訟法第四百五十五條之一第二項所定不得上訴之情形有異，
    是本件檢察官提起上訴，核與前開規定並無不符，合先敘明
    。
二、上開犯罪事實，業據被告於警詢、偵查、原審及本院審理中
    坦白承認，且有酒精濃度呼氣測定表、生理平衡檢測表、測
    試觀察記錄表在卷可資佐證，且按刑法第一百八十五條之三
    規定所謂「不能安全駕駛」，係抽象危險犯，並不以發生具
    體危險為必要，對於呼氣酒精濃度已達每公升零點五五毫克
    以上，肇事率為一般正常人之十倍，認為已達不能安全駕車
    之標準，此業經法務部八十八年五月十八日以法八八檢字第
    ○○一六六九號函告週知，應為絕對不能安全駕駛動力交通
    工具；而就醫學文獻所知，酒精對人體造成之影響，於呼氣
    時酒精濃度達每公升零點二五毫克，即會輕度中毒，造成輕
    度協調功能降低，呼氣酒精濃度達每公升零點五毫克時，屬
    輕到中度中毒症狀，出現反應較慢、感覺減低、影響駕駛之
    狀況，此分別有行政院國軍退除役官兵輔導委員會臺北榮民
    總醫院八十八年八月五日所發（八八）北總內字第二六八六
    八號、及臺灣高等法院八十八年十月二十六日所發（八八）
    賓文廉字第一三四○七號函附資料可據，足認被告自白與事
    實相符，本件事證業已明確，被告犯行堪以認定。
三、核被告之行為係涉犯刑法第一百八十五條之三服用酒類不能
    安全駕駛動力交通工具而駕駛罪。上訴人上訴略以：被告前
    曾因酒醉駕車而分處罰金一萬八千元、二萬三千元及三萬元
    ，被告反誤解公共危險罪之處罰得以罰金解決而再犯本件犯
    行，並於原審中委任辯護人提出答辯狀就本案加以爭執，顯
    然被告並未自白其犯行，且毫無悔意，原審諭知有期徒刑四
    月，顯然失當，請求諭知有期徒刑七月以上之有期徒刑云云
    。惟按量刑之輕重，係事實審法院得依職權自由裁量之事項
    ，茍已斟酌刑法第五十七條各款所列情狀而未逾越法定刑度
    ，則不得遽指為違法；又刑罰之量定屬法院自由裁量之職權
    行使，但仍應審酌刑法第五十七條所列各款事由及一切情狀
    ，為酌量輕重之標準，並非漫無限制，在同一犯罪事實與情
    節，如別無其他加重或減輕之原因，下級法院量定之刑，亦
    無過重或失輕之不當情形，則上級法院對於下級法院之職權
    行使，原則上應予尊重，有最高法院七十二年臺上字第六六
    九六號判例及八十五年度臺上字第二四四六號裁判要旨可參
    。本件被告被告所犯刑法第一百八十五條之三服用酒類不能
    駕駛動力交通工具而駕駛之公共危險罪，係屬法定刑一年以
    下有期徒刑、拘役或科三萬元以下罰金之罪，原審之量刑並
    未逾越法定刑的範圍而為刑罰之諭知，而原審判決業已引用
    檢察官起訴書關於被告相關酒後駕車前科之記載，顯見原審
    判決衡量刑度業已考慮本件被告之相關酒後駕車前科，且被
    告於原審準備程序中業已當庭承認犯罪，顯有當庭變更其選
    任辯護人於庭期代其提出答辯狀否認犯罪之意，原審依據上
    開考量而判處被告有期徒刑四月，並無失當，且被告於本院
    審理中另捐款二萬元予財團法人創世社會福利基金會，亦有
    匯款單一紙在卷可稽，顯見被告甚有悔意，本件尚難認原審
    判決所量之刑度有何違誤。綜上所述，原審依據刑事訴訟法
    第四百四十九條第二項、第三項、第四百五十四條第二項，
    刑法第一百八十五條之三、第四十一條第一項前段，罰金罰
    鍰提高標準條例第二條判處有期徒刑四月，其認事用法及量
    刑均無不當，上訴人爭執本件量刑過輕，未慮及個案量刑事
    由，其上訴尚非有據，應予駁回。
據上論斷，應依刑事訴訟法第四百五十五條之一第一項、第三項
、第三百六十八條，判決如主文。
本案經檢察官黃文明到庭執行職務
中　　華　　民　　國　　94　　年　　11　　月　　29　　日
                              臺灣臺北地方法院刑事第八庭
                                  審判長法  官  陳德民
                                        法  官  孫曉青
                                        法  官  唐于智
上正本證明與原本無異。
不得上訴。
                                        書記官  李玟郁
中　　華　　民　　國　　94　　年　　12　　月　　3 　　日
